臺灣高等法院臺南分院刑事判決
110年度上訴字第657號
上  訴  人  
即  被  告  許肇偉


選任辯護人  康春田（法扶律師）
上列上訴人因毒品危害防制條例等案件，不服臺灣雲林地方法院
109年度訴緝字第24號中華民國110年2月9日第一審判決（起訴案
號：臺灣雲林地方檢察署108年度偵字第4807號、第5733號、第6
174號），提起上訴，本院判決如下：
    主  文
①原判決關於犯罪事實附表一編號3（轉讓禁藥罪）及應執行刑部
  分，均撤銷。
②甲○○犯藥事法第八十三條第一項之轉讓禁藥罪，累犯，處有期
  徒刑陸月。
③其他上訴駁回。
    事  實
一、甲○○明知海洛因、甲基安非他命分別係毒品危害防制條例列
    管之第一、二級毒品，甲基安非他命亦為藥事法所列管之禁
    藥，依法均不得轉讓及販賣，竟仍為下列行為：
  ㈠甲○○基於販賣第二級毒品營利、轉讓禁藥之各別犯意，以其
    持用之不詳廠牌行動電話1 支（含搭配使用之門號00000000
    00號SIM 卡1 張，此原為下述共犯許志鴻使用的門號）作為
    聯絡工具，先後於犯罪事實附表一編號1、2中，販賣第二級
    毒品甲基安非他命予陳星光，於編號3中無償轉讓禁藥甲基
    非他命予許訓賓（犯行的時間、地點、交易金額、行為方式
    詳如附表所示）
　㈡甲○○、許志鴻（甲○○的朋友）共同基於販賣第一、二級毒品
    營利之犯意聯絡，以上開搭配門號0000000000號的行動電話
    作為聯絡工具，先後於犯罪事實附表二編號1至3中，以各該
    分工方式，共同為販賣第一級毒品海洛因（編號3）及第二
    級毒品甲基安非他命（編號1、2）之行為（犯行的時間、地
    點、交易金額、行為方式詳如附表所示）。
  ㈢甲○○、謝曉雯（甲○○當時的同居女友）共同基於販賣第一級
    毒品營利之犯意聯絡，以甲○○持用之三星廠牌行動電話1 支
    （含搭配使用之門號0000000000號SIM 卡1 張）及謝曉雯持
    有之Koobee廠牌行動電話1 支（含搭配使用之門號00000000
    00號SIM 卡1 張）作為聯絡工具，共同為附表三編號1至3所
    示共同販賣第一級毒品海洛因之行為（犯行的時間、地點、
    交易金額、行為方式詳如附表所示）。
二、查獲過程：
　㈠臺灣雲林地方檢察署（下稱雲林地檢署）檢察官指揮臺南市
    政府警察局刑事警察大隊（下稱臺南市刑警大隊）因偵辦案
    外人陳信俞販毒案，而對陳信俞使用之0927...手機門號執
    行通訊監察，監察過程中發現手機門號0000000000號使用人
    許志鴻涉嫌提供毒品給陳信俞，進而針對0000000000執行通
    訊監察，監察許志鴻期間，發現甲○○和許志鴻曾共用000000
    0000門號而涉嫌共同販賣毒品，另發現甲○○、謝曉雯共同持
    用的門號0000000000號與許志鴻有密切聯繫，甲○○、謝曉雯
    涉嫌與許志鴻共同販賣毒品，進而聲請對該0000000000門號
    進行通訊監察。
　㈡嗣檢警透過通訊監察掌握具體事證後，臺南市刑警大隊持向
    原審聲請的搜索票，於108年7月22日至許志鴻位於雲林縣○○
    鎮○○路0 段000 巷00○0 號A12 室之租屋處，甲○○及謝曉雯
    位於雲林縣○○鄉○○村○○0 ○0號及雲林縣○○鄉○○000 ○00號等
    住處執行搜索，並帶同其等到案，而查獲上情。
三、案經臺南市刑警大隊報告雲林地檢署檢察官偵查起訴。
    理  由
一、上開犯罪事實，業據被告甲○○於警詢、偵訊、偵查中法院羈
    押訊問，原審準備程序、訊問程序、審理程序，及本院審理
    程序中供承不諱（被告甲○○各罪自白的出處詳見犯罪事實附
    表「證據方法及出處欄」，本院部分見本院卷第136頁），
    且有如犯罪事實附表一至三所示之證據、通訊監察譯文附表
    一至三所示之本案相關通訊監察譯文在卷可佐（詳見犯罪事
    實附表一至三「證據方法及出處」欄、通訊監察譯文附表一
    至三「通訊監察譯文內容」欄所載），足認被告甲○○所為任
    意性自白與事實相符，堪值採信。
二、至於起訴書附表關於犯罪事實之記載，因有與客觀事證不符
    之處，而應予更正如下：
  ㈠犯罪事實附表一編號3部分：起訴書附表二編號3 雖記載被告
    甲○○係於108 年7 月13日下午6 、7 時許，在其位於雲林縣
    麥寮鄉之租屋處無償轉讓第二級毒品予許訓賓施用，惟被告
    甲○○於原審準備程序中明確供稱：我免費提供第二級毒品甲
    基安非他命予許訓賓施用，不是在我雲林縣○○鄉○○0 ○0 號
    租屋處附近，也不是在雲林縣○○鄉○○000 ○00號，我是在雲
    林縣麥寮鄉橋頭菜市場後面之某處無償轉讓第二級毒品等語
    （見原審訴855 號卷二第148 頁），再參酌許訓賓於偵訊時
    僅泛稱被告甲○○係在租屋處附近無償提供第二級毒品予其施
    用，惟其不知道被告甲○○之租屋處位在何處乙情（見他743 
    號卷第80頁），由此堪認被告甲○○對於該次轉讓毒品細節之
    記憶應較許訓賓鮮明，爰依被告甲○○之供述，認定其該次無
    償提供第二級毒品甲基安非他命予許訓賓施用之地點為雲林
    縣麥寮鄉橋頭菜市場後方之某處。
  ㈡犯罪事實附表二編號1 部分：
    起訴書附表三編號1 之犯罪事實固記載被告甲○○、同案被告
    許志鴻係於108 年4 月5 日晚上6 時至8 時許間之某時，在
    麥寮鄉農會橋頭辦事處附近某處，以新臺幣（下同）1000 
    元之價格，共同販賣第二級毒品甲基安非他命1 包予陳星光
    ，惟查：
　⒈被告甲○○於原審準備程序中供稱：其與陳星光係在麥寮橋頭
    郵局對面進行該次毒品交易（見原審訴855 號卷二第153 至
    154 、265 頁），而參照陳星光偵訊時之證述，亦係稱曾於
    108 年4 月5日晚上6 時至8 時許間，在麥寮橋頭郵局附近
    與被告甲○○交易毒品等語（見他743 號卷第74頁），由此應
    足認定被告甲○○與陳星光該次實際碰面交易之地點乃「麥寮
    橋頭郵局對面」，因此上開起訴書附表三編號1 所載之地點
    容有錯誤。
　⒉其次，綜觀陳星光於警詢、偵訊時之證述、被告甲○○歷來之
    供述，及通訊監察譯文附表二編號1所示之通話內容，足知
    被告甲○○於108 年4 月6 日上午與陳星光相約碰面之原因，
    係因陳星光於前一日雙方進行毒品交易時，曾溢付現金1000
     元予被告甲○○，雙方為此聯繫並相約於108 年4 月6 日上
    午由被告甲○○退還多收取之現金1000 元。再參考被告甲○○
    於原審準備程序中陳述略以：「我108年4 月5 日晚上7 時
    至9 時間與陳星光見面時，我向他收了3500 元…我將錢交給
    許志鴻，後來陳星光就打電話給許志鴻說多收了1000 元」
    等語（見原審訴855 號卷二第154 頁），可見被告甲○○該次
    與陳星光見面交易時，曾收取陳星光交付之現金3500元。而
    若如檢察官起訴書所稱：陳星光於該次毒品交易僅購買價值
    1000 元之第二級毒品甲基安非他命，則實難想像陳星光會
    於完成交易之翌日致電被告甲○○時，陳稱「昨天那種…你給
    我多收1 千」等語（見通訊監察譯文附表二編號１所示通訊
    監察譯文內容）。因此，應可推認雙方就犯罪事實附表二編
    號1所示第二級毒品甲基安非他命之交易，原議訂之毒品價
    格應為2500 元，起訴書附表三編號1 所載之毒品交易金額1
    000 元亦有誤會。
  ㈢犯罪事實附表二編號3部分：
　　起訴書附表三編號3 之犯罪事實固記載被告甲○○、同案被告
    許志鴻曾於108 年4 月14日上午10時20分許後之某時（即通
    訊監察譯文附表二編號2⑧通話後），在雲林縣麥寮鄉仁德路
    菜市場，以1500 元之價格共同販賣第一級毒品海洛因1 包
    予林幸燈。惟查：
　⒈依林幸燈於偵訊時證稱其係於108 年4 月14日上午8 時16分
    許通話後約隔半小時（即通訊監察譯文附表二編號2④通話後
    ），與被告甲○○碰面交易第一級毒品海洛因等語（見他511 
    號卷二第34頁反面），及被告甲○○於原審準備程序中所述其
    與林幸燈見面交易毒品之地點係在雲林縣麥寮鄉之力統超市
    附近乙情（見原審訴855 號卷二第152 、281 頁），對照通
    訊監察譯文附表二編號2②至④之通話內容，可知被告甲○○於
    電話中與林幸燈相約見面交易之地點為「力統超市」，交易
    時間應該是在當天上午8時16分通話後，因此起訴書上揭毒
    品交易時間、地點之記載均與客觀事證不符，而此部分業由
    檢察官當庭更正交易時間、地點如犯罪事實附表二編號3「
    販賣時間、地點」欄所示（見原審訴855 號卷二第153 、28
    2 頁）。
　⒉又此次毒品交易之金額，林幸燈及被告甲○○雖均稱於見面交
    易當時，林幸燈係交付1500 元之現金予被告甲○○，用以購
    買第一級毒品海洛因1 包等語（見他511 號卷二第34頁反面
    、原審訴855 號卷二第152 至153頁），惟細繹通訊監察譯
    文附表二編號2⑤至⑨所示由被告甲○○傳送予林幸燈之簡訊內
    容，可知於雙方該次交易後，被告甲○○曾傳送簡訊向林幸燈
    表示稍早交付之第一級毒品海洛因價值高於1500 元，故要
    向林幸燈補收差額即現金2000 元，林幸燈亦回傳簡訊表示
    之後再補付差額等情，則由雙方於交易後傳送之簡訊內容觀
    之，應足以推認雙方對於該次交易第一級毒品海洛因之價格
    ，已合意變更為3500 元，即令林幸燈於偵訊時證稱其迄今
    尚未補付差額2000 元予被告甲○○（見他511 號卷二第34頁
    反面），然此僅涉及認定被告甲○○、同案被告許志鴻就該次
    共同販賣第一級毒品犯行，應予沒收之犯罪所得若干乙節，
    要與買賣雙方就契約必要之點意思表示合致之實際情形無涉
    。因此起訴書附表三編號3 所列之毒品交易金額及犯罪所得
    數額均為1500 元，即有更正為3500元之必要。
　㈣犯罪事實附表三編號1 部分：
    起訴書附表四編號1 所載之毒品交易，係認被告甲○○、同案
    被告謝曉雯於108 年5 月20日上午6 時44分許後之某時，在
    謝曉雯位於雲林縣麥寮鄉之租屋處附近，以1000 元之價格
    ，共同販賣第一級毒品海洛因1 包予林幸招，雙方一手交錢
    ，一手交貨。惟查：謝曉雯於原審準備程序中明確供稱其該
    次與林幸招見面交易之地點，係在雲林縣麥寮鄉橋頭零售市
    場附近，並當庭於Google地圖上標示其所稱之交易地點等情
    ，有原審109 年3 月4 日準備程序筆錄及Google地圖在卷可
    稽（見原審訴855 號卷二第107 、121 頁），而謝曉雯上開
    供稱之實際交易地點，經核亦與該次交易經實施通訊監察之
    門號（即謝曉雯持用之門號0000000000號）發/ 受話基地臺
    位置所示「雲林縣○○鄉○○村○○路000 號3 樓」相近（參照原
    審訴855 號卷二第121 頁Google地圖之街道相對位置即明）
    ，堪認謝曉雯此部分陳述應值採信，因此起訴書附表四所載
    此次毒品交易之地點亦有錯誤，應予更正。
　㈤犯罪事實附表三編號3 部分　
    就犯罪事實附表三編號3之毒品交易，被告甲○○、同案被告
    謝曉雯歷來於偵訊、偵查中羈押訊問及原審準備程序中均一
    致供稱丁顏彰與謝曉雯該次碰面交易第一級毒品海洛因時，
    係交付1000 元之假鈔予謝曉雯乙情（見他743 號卷第154 
    頁反面，原審聲羈卷第73、79頁，原審訴855 號卷二第109 
    至110 、150 至151 頁），審酌被告甲○○、謝曉雯就本案被
    訴之多次販賣毒品犯行，僅有此次交易始終供稱未曾實際收
    到毒品價金1000 元，應認其等各係對此異常之交易經過自
    偵查中即如實陳述，所陳情節方趨於一致，因此起訴書附表
    四關於此次毒品交易方式及犯罪所得細節之記載，均補充及
    更正如犯罪事實附表三編號3 所示。
三、被告甲○○於原審準備程序中及審理時均供稱：就犯罪事實附
    表一編號1、2所示其單獨販賣第二級毒品、附表三編號1至3
    所示其與同案被告謝曉雯共同販賣第一級毒品之行為，其係
    賺取毒品上手所提供之毒品施用，另就犯罪事實附表二編號
    1至3所示其與同案被告許志鴻共同販賣第一、二級毒品之交
    易，則係同案被告許志鴻會提供甲基安非他命予其施用，也
    是賺取施用毒品之利益等語（見原審訴855 號卷二第149 至
    156 、260 至283 頁，原審訴緝卷第197至200 頁），堪認
    被告甲○○為本案犯罪事實附表所示各次販賣第一、二級毒品
    之犯行，主觀上均係出於販賣毒品以營利之意圖無訛。
四、綜上所述，本案事證明確，被告上開犯行事證明確，均堪認
    定，應依法論科。
五、論罪：
  ㈠被告甲○○行為後，毒品危害防制條例第4 條第1 、2 項、第1
    7條第2 項均於109 年1 月15日修正公布，並於同年7 月15
    日施行。經查：
  ⒈修正前毒品危害防制條例第4 條第1 、2 項分別規定：「①製
    造、運輸、販賣第一級毒品者，處死刑或無期徒刑；處無期
    徒刑者，得併科2000 萬元以下罰金。②製造、運輸、販賣第
    二級毒品者，處7 年以上有期徒刑，得併科1000 萬元以下
    罰金」。修正後同條第1 、2 項則分別規定：「①製造、運
    輸、販賣第一級毒品者，處死刑或無期徒刑；處無期徒刑者
    ，得併科3000 萬元以下罰金。②製造、運輸、販賣第二級毒
    品者，處10年以上有期徒刑，得併科1500 萬元以下罰金」
    ，經比較新舊法結果，修正後毒品危害防制條例第4 條第1 
    項已提高併科罰金之數額，同條第2 項則提高法定最低本刑
    及併科罰金數額，顯未較有利於被告甲○○。
  ⒉修正前毒品危害防制條例第17條第2 項規定：「犯第4 條至
    第8 條之罪於偵查及審判中均自白者，減輕其刑」，修正後
    同條項則規定：「犯第4 條至第8 條之罪於偵查及歷次審判
    中均自白者，減輕其刑」。經比較修正前後之法律，新法對
    於適用減輕其刑之要件較為嚴格，並未較有利於被告甲○○。
  ⒊經整體比較修正前、後法律規定之結果，本案依刑法第2 條
    第1 項前段規定，即應適用被告甲○○行為時即修正前之毒品
    危害防制條例規定論處。
  ㈡海洛因及甲基安非他命分別係毒品危害防制條例第2 條第2 
    項第1 款、第2 款規定之第一、二級毒品，甲基安非他命亦
    屬於藥事法所稱之禁藥（即藥事法第22條第1 項第1 款所稱
    之「經中央衛生主管機關明令公告禁止製造、調劑、輸入、
    輸出、販賣或陳列之毒害藥品」），依法均不得持有、轉讓
    及販賣。藥事法第83條第1 項就明知為禁藥而轉讓者定有處
    罰明文，即法定刑為7 年以下有期徒刑，得併科5,000 萬元
    以下罰金，與毒品危害防制條例第8 條第2 項之法定刑為6 
    月以上5 年以下有期徒刑，得併科70萬元以下罰金相較，自
    以藥事法第83條第1 項之法定刑為重。因此行為人明知為禁
    藥即甲基安非他命而轉讓給他人者，除成立毒品危害防制條
    例第8 條第2 項之轉讓第二級毒品罪外，亦構成藥事法第83
    條第1 項之轉讓禁藥罪，此係屬同一犯罪行為而同時有二種
    法律可資處罰之法規競合情形，而依「重法優於輕法」之法
    理，轉讓甲基安非他命之第二級毒品，除轉讓達一定數量，
    或成年人對未成年人為轉讓行為，依毒品危害防制條例第8 
    條第6 項、第9 條各有加重其刑至2 分之1 之特別規定，而
    應依該加重規定處罰者外，均應依藥事法第83條第1 項之規
    定處罰（最高法院109 年度台上大字第1089號裁定意旨參照
    ）。
　㈢故核被告甲○○犯罪事實附表二編號3、附表三編號1至3所為，
    均係犯修正前毒品危害防制條例第4 條第1 項之販賣第一級
    毒品罪。就犯罪事實附表一編號1、2，附表二編號1、2所為
    ，均係犯修正前同條例第4 條第2 項之販賣第二級毒品罪。
    另犯罪事實附表一編號3所為，係犯藥事法第83條第1 項之
    轉讓禁藥罪。
　　又被告甲○○各次持有第一級毒品海洛因、第二級毒品甲基安
    非他命之低度行為，均為其各次販賣之高度行為所吸收，皆
    不另論罪。
　　至被告甲○○犯罪事實附表一編號3所示轉讓禁藥之犯行，因
    藥事法並無處罰持有禁藥之明文，亦即持有禁藥並未構成犯
    罪，即不生持有禁藥之低度行為為轉讓禁藥之高度行為所吸
    收而不另論罪之問題（最高法院98年度台上字第5362號判決
    意旨參照）。
  ㈣被告甲○○本案各次販賣第一、二級毒品、轉讓禁藥等犯行，
    犯罪時間不同、對象亦可區分，各次犯行皆屬獨立，堪認被
    告甲○○係出於各別犯意而為數行為，應予分論併罰。
  ㈤被告甲○○犯罪事實附表二編號1至3所示販賣第一、二級毒品
    犯行，係由同案被告許志鴻負責自上手取得第一、二級毒品
    ，並與被告甲○○共同以0000000000號之行動電話門號聯繫各
    該購毒者，於議定交易之時間、地點、毒品數量及價格後，
    再由被告甲○○出面交付毒品及收取價金，復由其等2 人朋分
    所賺取之販毒不法利益（詳後述犯罪所得沒收部分之說明）
    ；另被告甲○○犯罪事實附表三編號1至3所示販賣第一級毒品
    犯行，則係由被告甲○○向上手取得待售之第一級毒品，並與
    同案被告謝曉雯分別持0000000000號、0000000000號之行動
    電話門號聯繫各該購毒者，再由謝曉雯負責出面交付毒品及
    收取販毒價款，復與被告甲○○朋分不法所得（詳後述犯罪所
    得沒收部分之說明），被告甲○○上開各別與許志鴻、謝曉雯
    分工之模式，係相互配合、利用他方之行為，俾達成販賣毒
    品以牟利之共同目的，因此被告甲○○就犯罪事實附表二販賣
    第一、二級毒品犯行、就附表三所示販賣第一級毒品犯行，
    各與同案被告許志鴻、謝曉雯有犯意聯絡及行為分擔，均應
    依刑法第28條規定，論以共同正犯。
六、刑之加重事由：
    被告甲○○前因施用第二級毒品案件，經臺灣新北地方法院以
    105 年度簡字第1667號判決判處有期徒刑4 月確定，於106 
    年1 月28日執行完畢等情，有被告前案紀錄表在卷可參（見
    本院卷第100頁），被告甲○○於受前案徒刑之執行完畢後，5
     年內故意再犯本案有期徒刑以上之9 罪，均為累犯，其對
    於刑罰反應力薄弱，有特別惡性，且查無司法院大法官會議
    釋字第775號解釋意旨所稱：如加重其刑，將會導致其罪刑
    不相當違反比例原則的情形，故就被告甲○○本案各次犯行均
    依法加重其刑（惟販賣第一級毒品罪、第二級毒品罪之法定
    刑為死刑、無期徒刑部分，依刑法第64條第1 項、第65條第
    1 項規定不得加重）。
七、刑的減輕事由：
　㈠被告甲○○符合修正前毒品危害防制條例第17條第2 項減刑部
    分：
  ⒈犯毒品危害防制條例第4 條至第8 條之罪於偵查及審判中均
    自白者，減輕其刑，修正前毒品危害防制條例第17條第2 項
    定有明文。該條所謂「偵查及審判中均自白」，係指被告於
    偵查及各審級審判中歷次之陳述，曾經自白而言，不以始終
    承認犯罪為必要。就販賣第一、二級毒品罪部分，被告甲○○
    曾於偵查及法院審理中坦承犯罪，爰依修正前毒品危害防制
    條例第17條第2 項規定減輕其刑，並與被告甲○○前開累犯加
    重部分，依刑法第71條第1 項規定，先加後減之（但法定刑
    為死刑、無期徒刑部分不加重）。
　⒉行為人轉讓同屬禁藥之第二級毒品甲基安非他命（未達法定
    應加重其刑之一定數量）予成年人（非孕婦），依重法優於
    輕法之原則，擇較重之藥事法第83條第1項轉讓禁藥罪論處
    ，如行為人於偵查及歷次審判中均自白，仍應適用毒品危害
    防制條例第17條第2項規定減輕其刑（最高法院109年度台上
    大字第4243號裁定意旨參照）。就轉讓禁藥部分，被告甲○○
    於偵查及法院審理中也坦承犯罪，亦應依上開規定減輕其刑
    ，並先加後減之。
  ㈡被告甲○○不符合毒品危害防制條例第17條第1項部分：
　  被告甲○○雖曾於偵訊、原審準備程序、本院審理程序中供稱
    其毒品來源為許志鴻及龔泰芳（見警4311號卷第129 至131 
    頁、他511 號卷第147 至151 頁、原審聲羈卷第74至75頁，
    原審訴855 號卷二第146 至156頁 、第260 至283 頁，原審
    訴緝卷第198 至200 頁），然查：
　⒈雲林地檢署檢察官指揮臺南市刑警大隊偵辦案外人陳信俞販
    毒案，而對陳信俞使用之0927...手機門號執行通訊監察，
    監察過程中發現手機門號0000000000號使用人許志鴻涉嫌提
    供毒品給陳信俞，進而針對許志鴻使用的門號0000000000執
    行通訊監察，監察許志鴻期間，發現甲○○和許志鴻曾共用00
    00000000門號而涉嫌共同販賣毒品，另發現甲○○、謝曉雯共
    同持用的門號0000000000號與許志鴻有密切聯繫，甲○○、謝
    曉雯涉嫌與許志鴻共同販賣毒品，檢警透過通訊監察掌握具
    體事證後，於108 年7 月22日同步對被告甲○○、許志鴻、謝
    曉雯執行搜索而查獲，有臺南市刑警大隊向檢察官報請指揮
    對許志鴻通訊監察的報告書（他511號卷一第3頁以下）、臺
    南市刑警大隊向報請指揮對被告甲○○、謝曉雯上開共用門號
    通訊監察的報告書、擴線偵查報告書（他511號卷二第41頁
    以下，他928號卷第4頁以下、第18頁以下）、臺南市刑警大
    隊原審法院核發對許志鴻、謝曉雯上開門號之各期通訊監察
    書暨電話（見警4311號卷第1 至2 頁反面；第5 頁正、反面
    ；第7 頁正、反面；第117 至118 頁反面；第205 至207 頁
    反面）、被告甲○○、許志鴻、謝曉雯108年7月22日同步到案
    的筆錄在卷可參。
　⒉其次，臺南市刑警大隊經由另案秘密證人檢舉，早就鎖定龔
    泰芳毒品案件進行偵辦，嗣於偵查被告甲○○、謝曉雯後期，
    發現龔泰芳與被告甲○○、謝曉雯共同租屋在麥寮鄉興華村興
    化9之3號地址，遂聲請搜索票，於108年7月22日同步對龔泰
    芳進行搜索，並帶同龔泰芳到案，業據雲林地檢署先後函覆
    原審稱：「依檢察官之辦案經過，本案係因另案證人指證而
    對被告龔泰芳進行偵查，至偵查後期，發現被告甲○○、謝曉
    雯與龔泰芳同居一處，而於收網時一併帶案偵辦...」、「
    本大隊偵辦龔泰芳毒品案，係因檢具秘密證人等2名檢舉筆
    錄聲請搜索票，因而於108年7月22日查獲犯嫌龔泰芳，並非
    因犯嫌謝曉雯（本院註：包含被告甲○○）之供述而查獲，且
    犯嫌龔泰芳與謝曉雯（本院註：包含被告甲○○）同為108年7
    月22日被查獲」，有雲林地檢署109 年3 月19日函、同署10
    9 年4 月22日函暨所附警員職務報告可參（見原審訴855 號
    卷二第243頁 、第301 至303 頁），並可參考被告甲○○108
    年7月22日到案筆錄（警311號卷第121頁。其他關於龔泰芳
    部分的搜索票、同日到案筆錄等資料，另須見原審法院108
    年度訴字第810號龔泰芳販毒卷宗）。
　⒊另被告甲○○於108年7月22日到案後，僅指述其於108年7月22
    日早上6、7點向龔泰芳購買甲基安非他命10包、海洛因3包
    （即當日遭警扣押的毒品），龔泰芳於108年7月22日上午販
    賣第一、二級毒品給被告甲○○的犯行，因而經原審法院以10
    8年度訴字第810號判決判刑確定，有被告甲○○108年7月22日
    警詢筆錄、偵查筆錄、龔泰芳另案判決可參（警311號卷第1
    20頁反面、本院卷第251頁），因龔泰芳販賣第一、二級毒
    品給被告甲○○的時間，均在本案被告甲○○犯行之後，則龔泰
    芳被查獲的犯行，即非本案被告甲○○的毒品來源，二者並無
    關聯性。
　⒋綜上，龔泰芳、許志鴻並非因被告甲○○之供述所查獲，且龔
    泰芳被查獲的犯行，與被告甲○○本案販賣毒品、轉讓禁藥犯
    行之間並無關聯性，被告甲○○自無上開毒品危害防制條例第
    17條第1 項減刑適用。
　㈢被告甲○○販賣第一級毒品犯行，有刑法第59條減刑的適用：
　  同為販賣第一級毒品之人，其原因動機不一，犯罪情節未必
    盡同，或有大盤毒梟者，亦有中、小盤之分，甚或僅止於吸
    毒者友儕間為求互通有無之有償轉讓者亦有之，其販賣行為
    所造成危害社會之程度自屬有異，法律科處此類犯罪，依毒
    品危害防制條例第4 條第1 項所定販賣第一級毒品之刑責卻
    同為「無期徒刑或死刑」，縱使經減刑後，最低仍應處以有
    期徒刑15年（刑法第65條第2 項參照），其法定刑甚重，於
    此情形，倘依其情狀處以較輕微之刑度，即足以懲儆，並可
    達防衛社會之目的者，應可依客觀之犯行與主觀之惡性，考
    量其情狀是否有可憫恕之處，適用刑法第59條之規定酌量減
    輕其刑。經查：被告甲○○無視國家杜絕毒品危害之禁令，為
    附表二編號3、附表三編號1至3販賣第一級毒品犯行，固應
    予嚴正非難，然考量被告甲○○販賣第一級毒品的價格、數量
    ，應非屬於最上游長期、大量販賣獲取暴利之毒梟，相對於
    該上游毒梟而言，被告甲○○所為對社會秩序與國民健康之危
    害，程度較低，本院認被告甲○○所為販賣第一級毒品犯行的
    情節，縱依前開刑的加重、減輕後，最輕仍應判處15年1月
    ，猶嫌過重，而屬情輕法重，爰就被告甲○○所犯販賣第一級
    毒品各罪，各依刑法第59條規定酌量減輕其刑，並各別依刑
    法第70條規定遞減之。
  ㈣被告甲○○販賣第二級毒品、轉讓禁藥，則無刑法第59條減刑
    的適用：
　　被告甲○○上訴主張：其到案後配合警察詳細交代案件始末，
    犯後態度良好，被告身體狀況不好，誤交損友致罹重典，被
    告並非上游大毒梟等情，請依刑法第59條減輕其刑（本院卷
    第31頁以下）。然查：轉讓禁藥罪之法定刑為7 年以下有期
    徒刑（有期徒刑最低為2月），修正前販賣第二級毒品罪之
    最輕本刑則為有期徒刑7 年以上，經依上開加重、減輕其刑
    事由後，販賣第二級毒品最低宣告刑已減為有期徒刑3 年7 
    月以上，轉讓禁藥犯行最低則可宣告3月。另被告甲○○各次
    販賣或轉讓第二級毒品，對外散播毒害，影響國民健康，被
    告甲○○個人方面亦無任何必須鋌而走險、令人同情的犯罪動
    機及犯罪理由，因此被告甲○○上開販賣第二級毒品、轉讓禁
    藥等犯罪情節，並不符刑法第59條規定之要件，無從酌量減
    輕其刑。
八、撤銷原審判決附表一編號3轉讓禁藥及應執行刑部分的理由
    ：
　㈠原審審理後，認為被告甲○○犯罪事實附表一編號3轉讓禁藥犯
    行事證明確，予以論罪科刑，固非無見，然被告甲○○就此部
    分犯行有修正前毒品危害防制條例第17條第2項偵、審自白
    減刑的適用，原審漏未依此規定減輕被告甲○○刑度，適用法
    令乃有違誤，被告甲○○提起上訴，主張原審此部分量刑過重
    ，為有理由，原審此部分判決即屬無可維持，應由本院予以
    撤銷改判。
　　另原審為被告甲○○定的應執行刑（有期徒刑9年），因組成
    基礎包含此部分轉讓禁藥犯行，即失所附麗，應一併撤銷。
　㈡爰審酌被告甲○○明知甲基安非他命對於他人之身、心健康殘
    害甚鉅，會造成施用者難以回歸生活常軌，竟仍轉讓甲基安
    非他命予許訓賓施用，助長毒品危害範圍，所為應予非難，
    惟念被告甲○○犯後坦承犯罪，態度良好，兼衡被告甲○○轉讓
    禁藥之數量非鉅，暨被告甲○○的智識程度、生活狀況等一切
    情狀，量處如主文所示之刑。
九、駁回被告甲○○其他上訴的理由（販賣第一、二級毒品部分）
    ：　　　　
  ㈠原審審理後，認為被告甲○○此部分犯行事證明確，乃依上開
    實體法規，並審酌被告甲○○有多項前科，有前案紀錄表可參
    ，難認素行良好；其無視國家刑罰禁令，於前案106 年1 月
    28日執行完畢出監後未久，又從事本案販賣侵害人體身心健
    康之第一、二級毒品予他人，助長毒品氾濫，所為應予非難
    ；惟念被告自偵查中即坦承本案全部犯行，犯後態度尚可；
    再審酌被告甲○○販賣第一、二級毒品之對象共4 人，實際獲
    取之利益合計約6250元（詳後述），堪認其犯罪情節與上游
    大盤毒梟不同，兼衡被告甲○○自陳的智識程度，因糖尿病身
    體狀況不佳，有法務部○○○○○○○○109 年12月9 日函暨大林慈
    濟醫院醫療診斷證明書可參（原審訴緝卷第99至101頁），
    於本案遭羈押前係從事派遣粗工，所生2 名小孩均由前妻扶
    養，家中尚有叔叔、哥哥等一切情狀（見原審訴緝卷第202 
    頁），分別量處如犯罪事實附表一至三所示之刑（犯罪事實
    附表一編號3除外）。
  ㈡其次，關於沒收部分，原審判決也說明：
  ⒈供犯罪所用之物部分：被告甲○○持以聯繫犯罪事實附表一編
    號1、2，附表二編號2、3犯行之不詳廠牌行動電話1 支（含
    門號0000000000號SIM 卡），為被告甲○○與許志鴻共同支配
    使用於毒品交易事宜之犯罪工具（原審訴855 號卷二第282 
    頁、原審訴緝卷第194 頁），未據扣案，亦無證據足資認定
    現仍存在。另被告甲○○於犯罪事實附表三編號3用以聯繫丁
    顏彰之門號0000000000號，係搭配另案扣押（即被告甲○○被
    訴施用毒品案件）之三星廠牌行動電話使用，為同案被告謝
    曉雯申辦後供其等共用（見原審訴855 號卷一第95頁之門號
    申請登記資料），惟該門號之SIM 卡並未扣案，另案扣押之
    上開三星廠牌行動電話業已發還被告甲○○，有雲林地檢署檢
    察官扣押（沒收）物品處分命令可參（見原審訴緝卷第131 
    頁），惟被告甲○○當庭表示不知道該三星廠牌行動電話之下
    落（原審訴緝卷第194 至195 頁），因此該支行動電話暨所
    搭配使用之SIM 卡是否尚現實存在，亦有疑義。本院審酌上
    開行動電話2具（均含SIM 卡）非專供販賣毒品犯罪所用，
    且該等物品現在殘餘價值不高，被告甲○○的行為受上開刑罰
    執行已經足夠，沒收上開物品對於犯罪的預防或矯治目的助
    益甚微，應認此等沒收顯然欠缺刑法上之重要性，為免將來
    執行困難及過度耗費公益資源，爰依刑法第38條之2 第2 項
    規定，不予宣告沒收及追徵。
  ⒉犯罪所得部分：
  ①被告甲○○就犯罪事實附表一編號1、2所示2 次販賣第二級毒
    品予陳星光之犯行，各收取毒品價金500 元、1000 元乙節
    ，業據被告甲○○於原審準備程序中供明在卷（見原審訴855 
    號卷二第155 至156 、266 、270 頁），自屬其本案單獨販
    賣第二級毒品犯行之犯罪利得，共1500元。
  ②就犯罪事實附表二編號1至3所示被告甲○○與許志鴻共同販賣
    第一、二級毒品犯行部分，關於販毒利得之分配，許志鴻於
    原審供稱：犯罪事實附表二編號1至3所示之毒品交易，是由
    我向毒品上手取得毒品，再由被告甲○○負責出面交付毒品及
    收取價金，我與被告甲○○會輪流接聽門號0000000000號之電
    話，購毒者打該支電話就是要向我們買毒品。我跟被告甲○○
    共同販賣毒品，均可賺取施用毒品之利益。原先我們約定賣
    毒品的錢由2 人平分，但後來被告甲○○都沒有分我賣毒品賺
    得的錢等語（原審訴855 號卷二第190 至210 頁，原審訴85
    5號卷三第135 至137頁 、第173 至175 頁），惟被告甲○○
    於原審則供稱：我跟許志鴻都會接聽門號0000000000號之電
    話，購毒者都知道可以打這支電話向我及許志鴻購買毒品。
    犯罪事實附表二編號1至3所示之毒品交易，是許志鴻將分裝
    好的毒品交給我，我再與毒品交易對象相約見面交付毒品及
    收取毒品價金，我將所收得之款項均交予許志鴻，我可以因
    此獲得許志鴻所提供之毒品施用等語（見原審訴855 號卷二
    第151 至156頁 、第264 至281 頁；原審訴緝卷第198 至19
    9 頁），被告甲○○與許志鴻對於彼此間如何分配販毒所得之
    說法顯有出入，另同案被告謝曉雯於原審供稱：就其瞭解，
    許志鴻上開所陳與被告甲○○間如何分配販毒所得之情形，並
    非屬實等語（見原審訴855 號卷三第175 頁），則許志鴻前
    開關於犯罪所得如何分配之片面陳述，尚難逕信。本院審酌
    被告甲○○及許志鴻於原審審理過程中既然皆稱其等實際上均
    因共同販賣第一、二級毒品之分工獲有施用毒品之利益，僅
    係其等犯罪利得分配狀況未臻明確，認為依照共同犯罪之人
    數平均分擔應沒收之數額，乃為合理。依此，就犯罪事實附
    表二編號1至3被告甲○○共同販賣第一、二級毒品之犯罪所得
    ，應分別估算為1250 元、1750 元、750 元（編號3部分，
    實際僅向林幸燈收取現金1500 元，讓林幸燈賒欠2000元，
    已如前述），共3750元。
  ③被告甲○○犯罪事實附表三編號3與同案被告謝曉雯共同販賣第
    一級毒品海洛因予丁顏彰部分，依被告甲○○及謝曉雯歷來之
    供述，均稱丁顏彰交付謝曉雯之1000 元為假鈔，其等未因
    該次犯行獲有犯罪所得等情（見原審聲羈卷第73、79頁；他
    743 號卷第154 頁反面；原審訴855 號卷二第109 至110 、
    150 至151 頁），即無從宣告沒收。
　　至犯罪事實附表三編號1、2部分，被告甲○○於偵訊及原審準
    備程序中均供稱其有收到謝曉雯所交付這兩次毒品交易中收
    取之價金，其等係一同賺取施用甲基安非他命之利益等語（
    見他511 號卷二第150 頁反面，原審訴855 號卷二第149 至
    151 、283 頁，原審訴緝卷第200 頁），核與謝曉雯於偵訊
    及原審準備程序中所陳：其與被告甲○○共同販賣予林幸招、
    丁顏彰之第一級毒品海洛因，係由被告甲○○負責向毒品上手
    取得，待其或被告甲○○與購毒者約定交易時、地等細節後，
    由其負責出面交付毒品並收取價金，所取得之價金均交予被
    告甲○○，其等可因此賺取毒品上手提供毒品施用之利益等情
    大致相符（見他743 號卷第154 至156 頁，原審聲羈卷第79
    至81頁，原審訴855 號卷二第107 至110 頁），堪認被告甲
    ○○與謝曉雯間因犯罪事實附表三編號1、2共同販賣第一級毒
    品之分工共享利益，僅係其等犯罪所得實際分配狀況未臻明
    確，即應按共同犯罪之人數平均分擔應沒收之數額，因此就
    犯罪事實附表三編號1、2所示被告甲○○共同販賣第一級毒品
    犯行之犯罪所得，應分別估算各為500 元，共1000元。
  ④綜上，被告甲○○本案之犯罪所得合計為6250 元。又上開犯罪
    所得6250元並未扣案，爰依刑法第38條之1 第1 項前段、第
    3 項規定宣告沒收，並於全部或一部不能沒收或不宜執行沒
    收時，追徵其價額。
　㈢經核原審判決上開認事用法並無違誤，量刑亦屬妥適，並無
    違法不當之處。
　㈣被告甲○○提起上訴，主張其有毒品危害防制條例第17條第1項
    ：供出毒品上游因而查獲的減刑適用，或主張其販賣第二級
    毒品犯行有刑法第59條減輕其刑的適用等語，均無理由，已
    如上述。另被告甲○○主張：其縱無構成上開減刑事由，但被
    告甲○○到案後配合警察詳細交代案件始末，犯後態度良好，
    被告身體狀況不好，誤交損友致罹重典，原審量刑過重云云
    （本院卷第31頁），然原審就被告販賣第一、二級毒品犯行
    ，所量處的刑度均係從法定刑加重、減輕後的最輕刑度（販
    賣第一級毒品為7年6月，販賣第二級毒品為3年7月），往上
    酌加數月而已，客觀上均屬於中低度刑，並無過重的情形。
    因此，被告甲○○此部分上訴，並無理由，應予駁回。
據上論結，應依刑事訴訟法第368條，第369條第1項前段、第364
條、第299條第1項前段，判決如主文。
本案經檢察官李濂提起公訴，檢察官林志峯到庭執行職務。
中　　華　　民　　國　　110 　年　　9 　　月　　8　　日
                  刑事第五庭    審判長法　官  黃國永
                                      法　官  翁世容
                                      法　官  蔡川富
以上正本證明與原本無異。
如不服本判決應於收受送達後20日內向本院提出上訴書狀，其未
敘述上訴理由者，並得於提起上訴後20日內向本院補提理由書（
均須按他造當事人之人數附繕本）「切勿逕送上級法院」。
　　　　　　　　　　　　　　　　　　　書記官  黃心怡
中　　華　　民　　國　　110 　年　　9 　　月　　8 　　日

附錄本案論罪科刑法條全文：
（修正前）毒品危害防制條例第4條
製造、運輸、販賣第一級毒品者，處死刑或無期徒刑；處無期徒
刑者，得併科新臺幣2 千萬元以下罰金。
製造、運輸、販賣第二級毒品者，處無期徒刑或7 年以上有期徒
刑，得併科新臺幣1 千萬元以下罰金。
製造、運輸、販賣第三級毒品者，處7 年以上有期徒刑，得併科
新臺幣7 百萬元以下罰金。
製造、運輸、販賣第四級毒品者，處5 年以上12年以下有期徒刑
，得併科新臺幣3 百萬元以下罰金。
製造、運輸、販賣專供製造或施用毒品之器具者，處1 年以上7
年以下有期徒刑，得併科新臺幣1 百萬元以下罰金。
前五項之未遂犯罰之。

藥事法第83條
明知為偽藥或禁藥，而販賣、供應、調劑、運送、寄藏、牙保、
轉讓或意圖販賣而陳列者，處7 年以下有期徒刑，得併科新臺幣
5 千萬元以下罰金。
犯前項之罪，因而致人於死者，處7 年以上有期徒刑，得併科新
臺幣1 億元以下罰金；致重傷者，處3 年以上12年以下有期徒刑
，得併科新臺幣7 千5 百萬元以下罰金。
因過失犯第一項之罪者，處2 年以下有期徒刑、拘役或科新臺幣
5 百萬元以下罰金。
第一項之未遂犯罰之。

■犯罪事實附表（以下表格內的「本院」，均指原審法院）
附表一：被告甲○○單獨販賣第二級毒品甲基安非他命及轉讓禁
        藥
編號 交易對象 販賣/轉讓： ⑴時間 ⑵地點 ⑶交易金額（新   臺幣）     行為方式    證據方法及出處 罪名、宣告刑及沒收 １ （起訴 書附表 二編號 1 ） 陳星光 ⑴108 年4 月6   日上午10時8   分許後之某時   （業經檢察官   當庭更正） ⑵雲林縣○○鄉   ○○村○○路   000 巷00號麥   寮鄉農會橋頭   辦事處附近某   處 ⑶500 元 甲○○持用行動電話 （門號：0000000000 號）與陳星光持用之 行動電話（門號：00 00000000號）為如通 訊監察譯文附表一編 號１所示之通話後， 於左列時間、地點， 由甲○○以一手交錢 、一手交貨之方式， 販賣第二級毒品甲基 安非他命1 包予陳星 光，完成交易。 ⑴證人陳星光於警詢、   偵訊時之證述（警43   11號卷第169 至183   頁；他743 號卷第73   至75頁） ⑵本院108 年度聲監字   第135 號通訊監察書   暨電話附表、如通訊   監察譯文附表一編號   １所示之通訊監察譯   文（他511 號卷一第   107 頁正、反面；警   4311號卷第173至174   頁） ⑶本院勘驗本案相關通   訊監察錄音檔所製作   之勘驗筆錄（本院訴   855 號卷二第261 至   280 頁） ⑷同案被告許志鴻於本   院準備程序中及審理   時之供述（本院訴85   5 號卷二第193 至19   6 頁；本院訴855 號   卷三第131 至180 頁   ） ⑸被告甲○○於警詢、   偵訊、偵查中羈押訊   問、本院準備程序、   訊問程序中及審理時   之供述（警4311號卷   第129 至131 頁；他   511 號卷二第147 至   151 頁；偵4807號卷   第137 至138 頁；本   院聲羈卷第72至75頁   ；本院訴855 號卷二   第146 至156 、260   至283 頁；本院訴緝   卷第48、172 至200   頁） 甲○○犯販賣第二級 毒品罪，累犯，處有 期徒刑參年柒月。未 扣案之犯罪所得新臺 幣伍佰元沒收，於全 部或一部不能沒收或 不宜執行沒收時，追 徵其價額。 ２ （起訴 書附表 二編號 2） 陳星光 ⑴108 年4 月14   日晚上10時58   分許後之某時 ⑵雲林縣麥寮鄉   鎮南宮夜市附   近某處（業經   檢察官當庭更   正） ⑶1,000元 甲○○持用行動電話 （門號：0000000000 號）與陳星光持用之 行動電話（門號：00 00000000號）為如通 訊監察譯文附表一編 號２所示之通話後， 於左列時間、地點， 由甲○○以一手交錢 、一手交貨之方式， 販賣第二級毒品甲基 安非他命1 包予陳星 光，完成交易。 ⑴證人陳星光於警詢、   偵訊時之證述（警43   11號卷第169 至183   頁；他743 號卷第73   至75頁） ⑵本院108 年度聲監字   第135 號通訊監察書   暨電話附表、如通訊   監察譯文附表一編號   ２所示之通訊監察譯   文（他511 號卷一第   107 頁正、反面；警   4311號卷第177 至17   8 頁） ⑶本院勘驗本案相關通   訊監察錄音檔所製作   之勘驗筆錄（本院訴   855 號卷二第261 至   280 頁） ⑷雲林縣麥寮鄉鎮南宮   之Google街景照片（   本院訴855 號卷二第   159 頁） ⑸同案被告許志鴻於本   院準備程序中及審理   時之供述（本院訴85   5 號卷二第199 至20   0 頁；本院訴855 號   卷三第131 至180 頁   ） ⑹被告甲○○於警詢、   偵訊、偵查中羈押訊   問、本院準備程序、   訊問程序中及審理時   之供述（警4311號卷   第129 至131 頁；他   511 號卷二第147 至   151 頁；偵4807號卷   第137 至138 頁；本   院聲羈卷第72至75頁   ；本院訴855 號卷二   第146 至156 、260   至283 頁；本院訴緝   卷第48、172 至200   頁） 甲○○犯販賣第二級 毒品罪，累犯，處有 期徒刑參年捌月。未 扣案之犯罪所得新臺 幣壹仟元沒收，於全 部或一部不能沒收或 不宜執行沒收時，追 徵其價額。 ３ （起訴 書附表 二編號 3） 許訓賓 ⑴108 年7 月13   日下午6、7時   許 ⑵雲林縣麥寮鄉   橋頭菜市場後   方之某處（起   訴書誤載為雲   林縣麥寮鄉許   肇偉租屋處，   應予更正） ⑶無償轉讓 甲○○於左列時間、 地點，轉讓數量不詳 之禁藥即第二級毒品 甲基安非他命（無證 據證明甲○○轉讓禁 藥即第二級毒品甲基 安非他命數量達10公 克以上）予許訓賓施 用。 ⑴證人許訓賓於警詢、   偵訊之證述（他743   號卷第77至80頁） ⑵被告甲○○於警詢、   偵訊、本院準備程序   、訊問程序中及審理   時之供述（他511 號   卷二第147 至151 頁   ；本院訴855 號卷二   第146 至148 、260   頁；本院訴緝卷第48   、172 至200 頁） 甲○○犯藥事法第八 十三條第一項之轉讓 禁藥罪，累犯，處有 期徒刑柒月。 


附表二：被告甲○○、同案被告許志鴻共同販賣第一級毒品海洛
        因及第二級毒品甲基安非他命（以下表格內的「本院」
        ，均指原審法院）
編號 交易對象 販賣： ⑴時間 ⑵地點 ⑶交易金額（新   臺幣）     行為方式    證據方法及出處 罪名、宣告刑及沒收 １ （起訴 書附表 三編號 1 ） 陳星光 ⑴108 年4 月5   日晚上6 時至   8 時許間之某   時 ⑵雲林縣○○鄉   ○○村○○路   00○0 號麥寮   橋頭郵局對面 ⑶2,500 元 （起訴書誤載交 易地點為雲林縣 麥寮鄉農會橋頭 辦事處附近某處 ，及誤載交易金 額為1,000 元， 均應予更正） 許志鴻持用行動電話 （門號：0000000000 號）與陳星光持用之 行動電話（門號：00 00000000號）聯繫毒 品交易事宜後，由甲 ○○向許志鴻拿取第 二級毒品甲基安非他 命，再於左列時間、 地點，由甲○○出面 以一手交錢、一手交 貨之方式，販賣第二 級毒品甲基安非他命 1 包予陳星光，完成 交易（所得價款由甲 ○○、許志鴻朋分） 。 ⑴證人陳星光於警詢、   偵訊時之證述（警43   11號卷第169 至183   頁；他743 號卷第73   至75頁） ⑵本院108 年度聲監字   第135 號通訊監察書   暨電話附表、與本次   交易相關如通訊監察   譯文附表一編號１所   示之通訊監察譯文（   他511 號卷一第107   頁正、反面；警4311   號卷第173 至174 頁   ） ⑶本院勘驗本案相關通   訊監察錄音檔所製作   之勘驗筆錄（本院訴   855 號卷二第261 至   280 頁） ⑷同案被告許志鴻於本   院準備程序中及審理   時之供述（本院訴85   5 號卷二第194 至19   6 頁；本院訴855 號   卷三第131 至180 頁   ） ⑸被告甲○○於警詢、   偵訊、偵查中羈押訊   問、本院準備程序、   訊問程序中及審理時   之供述（警4311號卷   第129 至131 頁；他   511 號卷二第147 至   151 頁；偵4807號卷   第137 至138 頁；本   院聲羈卷第72至75頁   ；本院訴855 號卷二   第146 至156 、260   至283 頁；本院訴緝   卷第48、172 至200   頁） 甲○○共同犯販賣第 二級毒品罪，累犯， 處有期徒刑參年拾月 。未扣案之犯罪所得 新臺幣壹仟貳佰伍拾 元沒收，於全部或一 部不能沒收或不宜執 行沒收時，追徵其價 額。 ２ （起訴 書附表 三編號 2 ） 陳星光 ⑴108 年4 月17   日下午5 時26   分許後之某時 ⑵雲林縣麥寮鄉   鎮南宮夜市附   近某處（業經   檢察官當庭更   正） ⑶3,500 元 甲○○持用行動電話 （門號：0000000000 號）與陳星光持用之 行動電話（門號：00 00000000號）為如通 訊監察譯文附表二編 號１①、②、④至⑥ 所示之通話（附表二 編號１③則係許志鴻 與陳星光所為之通話 ）後，由甲○○向許 志鴻拿取第二級毒品 甲基安非他命，再於 左列時間、地點，由 甲○○出面以一手交 錢、一手交貨之方式 ，販賣第二級毒品甲 基安非他命1 包予陳 星光，完成交易（所 得價款由甲○○、許 志鴻朋分）。 ⑴證人陳星光於警詢、   偵訊時之證述（警43   11號卷第169 至183   頁；他743 號卷第73   至75頁） ⑵本院108 年度聲監字   第135 號通訊監察書   暨電話附表、如通訊   監察譯文附表二編號   １所示之通訊監察譯   文（他511 號卷一第   107 頁正、反面；警   4311號卷第179 至18   1 頁） ⑶本院勘驗本案相關通   訊監察錄音檔所製作   之勘驗筆錄（本院訴   855 號卷二第261 至   280 頁） ⑷雲林縣麥寮鄉鎮南宮   之Google街景照片（   本院訴855 號卷二第   159 頁） ⑸同案被告許志鴻於本   院準備程序中及審理   時之供述（本院訴85   5 號卷二第204 至20   5 頁；本院訴855 號   卷三第131 至180 頁   ） ⑹被告甲○○於警詢、   偵訊、偵查中羈押訊   問、本院準備程序、   訊問程序中及審理時   之供述（警4311號卷   第129 至131 頁；他   511 號卷二第147 至   151 頁；偵4807號卷   第137 至138 頁；本   院聲羈卷第72至75頁   ；本院訴855 號卷二   第146 至156 、260   至283 頁；本院訴緝   卷第48、172 至200   頁） 甲○○共同犯販賣第 二級毒品罪，累犯， 處有期徒刑參年拾月 。未扣案之犯罪所得 新臺幣壹仟柒佰伍拾 元沒收，於全部或一 部不能沒收或不宜執 行沒收時，追徵其價 額。 ３ （起訴 書附表 三編號 3 ） 林幸燈 ⑴108 年4 月14   日上午8 時16   分許後之某時 ⑵雲林縣○○鄉   ○○路000 號   力統超市附近 ⑶3,500 元 （起訴書所載交 易時間、地點， 均經檢察官當庭 更正；另起訴書 誤載交易金額為 1,500 元，應予 更正） 甲○○持用行動電話 （門號：0000000000 號）與林幸燈持用之 行動電話（門號：00 00000000號）為如通 訊監察譯文附表二編 號２②至④所示之通 話（附表二編號２① 則係許志鴻與林幸燈 所為之通話）後，由 甲○○向許志鴻拿取 第一級毒品海洛因， 再於左列時間、地點 ，由甲○○出面販賣 第一級毒品海洛因1 包予林幸燈，並收取 林幸燈交付之現金1, 500 元（餘款2,000 元則賒欠），完成交 易（所得價款由甲○ ○、許志鴻朋分）。 ⑴證人林幸燈於警詢、   偵訊時之證述（警43   11號卷第194 至196   頁；他511 號卷二第   34頁正、反面） ⑵本院108 年度聲監字   第135 號通訊監察書   暨電話附表、如通訊   監察譯文附表二編號   ２所示之通訊監察譯   文（他511 號卷一第   107 頁正、反面；警   4311號卷第197 頁正   、反面） ⑶本院勘驗本案相關通   訊監察錄音檔所製作   之勘驗筆錄（本院訴   855 號卷二第261 至   280 頁） ⑷雲林縣麥寮鄉之力統   超市、麥寮鄉農會橋   頭辦事處Google地圖   及街景照片（本院訴   855 號卷一第245 至   255 頁） ⑸同案被告許志鴻於本   院準備程序中及審理   時之供述（本院訴85   5 號卷二第209 至21   0 頁；本院訴855 號   卷三第131 至180 頁   ） ⑹被告甲○○於警詢、   偵訊、偵查中羈押訊   問、本院準備程序、   訊問程序中及審理時   之供述（警4311號卷   第129 至131 頁；他   511 號卷二第147 至   151 頁；偵4807號卷   第137 至138 頁；本   院訴855 號卷二第14   6 至156 、260 至28   3 頁；本院訴緝卷第   48、172 至200 頁） 甲○○共同犯販賣第 一級毒品罪，累犯， 處有期徒刑柒年拾月 。未扣案之犯罪所得 新臺幣柒佰伍拾元沒 收，於全部或一部不 能沒收或不宜執行沒 收時，追徵其價額。 


附表三：被告甲○○、同案被告謝曉雯共同販賣第一級毒品海洛
        因（以下表格內的「本院」，均指原審法院）
編號 交易對象 販賣： ⑴時間 ⑵地點 ⑶交易金額（新   臺幣）     行為方式    證據方法及出處 罪名、宣告刑及沒收 １ （起訴 書附表 四編號 1） 林幸招 ⑴108 年5 月20   日上午6 時44   分許後之某時 ⑵雲林縣麥寮鄉   橋頭零售市場   附近（起訴書   誤載為雲林縣   麥寮鄉橋頭村   謝曉雯租屋處   附近，應予更   正） ⑶1,000 元 謝曉雯持用行動電話 （門號：0000000000 號）與林幸招持用之 行動電話（門號：00 00000000號）為如通 訊監察譯文附表三編 號１所示之通話後， 由謝曉雯向甲○○拿 取第一級毒品海洛因 ，再於左列時間、地 點，由謝曉雯出面以 一手交錢、一手交貨 之方式，販賣第一級 毒品海洛因1 包予林 幸招，完成交易（所 得價款由甲○○、謝 曉雯朋分）。 ⑴證人林幸招於警詢、   偵訊時之證述（他74   3 號卷第19至21、39   至40頁） ⑵本院108 年度聲監字   第201 號通訊監察書   暨電話附表、如通訊   監察譯文附表三編號   １所示之通訊監察譯   文（警4311號卷第20   5 頁正、反面、第25   6頁） ⑶雲林縣麥寮鄉橋頭零   售市場Google地圖（   本院訴855 號卷二第   121 頁） ⑷同案被告謝曉雯於偵   訊、偵查中羈押訊問   、本院準備程序中及   審理時之供述（他74   3 號卷第154 至156   頁反面；本院聲羈卷   第77至83頁；本院訴   855 號卷一第331至3   35頁；本院訴855 號   卷二第105 至111 頁   ；本院訴855 號卷三   第131 至180 頁） ⑸被告甲○○於警詢、   偵訊、本院準備程序   、訊問程序中及審理   時之供述（警4311號   卷第129 至131 頁；   他511 號卷二第147   至151 頁；本院訴85   5 號卷二第146 至15   6 、260 至283 頁；   本院訴緝卷第48、17   2 至200 頁） 甲○○共同犯販賣第 一級毒品罪，累犯， 處有期徒刑柒年玖月 。未扣案之犯罪所得 新臺幣伍佰元沒收， 於全部或一部不能沒 收或不宜執行沒收時 ，追徵其價額。 ２ （起訴 書附表 四編號 2） 林幸招 ⑴108 年6 月7   日上午11時25   分許後之某時 ⑵雲林縣○○鄉   ○○村○○路   000 號力統超   市前 ⑶1,000 元 謝曉雯持用行動電話 （門號：0000000000 號）與林幸招持用之 行動電話（門號：00 00000000號）為如通 訊監察譯文附表三編 號２所示之通話後， 由謝曉雯向甲○○拿 取第一級毒品海洛因 ，再於左列時間、地 點，由謝曉雯出面以 一手交錢、一手交貨 之方式，販賣第一級 毒品海洛因1 包予林 幸招，完成交易（所 得價款由甲○○、謝 曉雯朋分）。 ⑴證人林幸招於警詢、   偵訊時之證述（他74   3 號卷第19至21、39   至40頁） ⑵本院108 年度聲監字   第201 號通訊監察書   暨電話附表、如通訊   監察譯文附表三編號   ２所示之通訊監察譯   文（警4311號卷第20   5 頁正、反面、第25   6 頁反面） ⑶雲林縣麥寮鄉之力統   超市、麥寮鄉農會橋   頭辦事處Google地圖   及街景照片（本院訴   855 號卷一第245 至   255 頁） ⑷同案被告謝曉雯於偵   訊、偵查中羈押訊問   、本院準備程序中及   審理時之供述（他74   3 號卷第154 至156   頁反面；本院聲羈卷   第77至83頁；本院訴   855 號卷一第331 至   335 頁；本院訴855   號卷二第105 至111   頁；本院訴855 號卷   三第131 至180 頁） ⑸被告甲○○於警詢、   偵訊、本院準備程序   、訊問程序中及審理   時之供述（警4311號   卷第129 至131 頁；   他511 號卷二第147   至151 頁；本院訴85   5 號卷二第146 至15   6 、260 至283 頁；   本院訴緝卷第48、17   2 至200 頁） 甲○○共同犯販賣第 一級毒品罪，累犯， 處有期徒刑柒年玖月 。未扣案之犯罪所得 新臺幣伍佰元沒收， 於全部或一部不能沒 收或不宜執行沒收時 ，追徵其價額。 ３ （起訴 書附表 四編號 3） 丁顏彰 ⑴108 年6 月11   日晚上10時許 ⑵雲林縣○○鄉   ○○村○○路   000 巷00號麥   寮鄉農會橋頭   辦事處附近某   處 ⑶1,000 元 甲○○持用行動電話 （門號：0000000000 號）與丁顏彰使用之 公共電話聯繫毒品交 易事宜後，由謝曉雯 向甲○○拿取第一級 毒品海洛因，再於左 列時間、地點，由謝 曉雯出面販賣第一級 毒品海洛因1 包予丁 顏彰，並收取丁顏彰 交付之假鈔1,000 元 ，完成交易。 ⑴證人丁顏彰於警詢、   偵訊時之證述（他74   3 號卷第4 至6 頁反   面、第11至14 頁） ⑵雲林縣麥寮鄉之力統   超市、麥寮鄉農會橋   頭辦事處Google地圖   及街景照片（本院訴   855 號卷一第245 至   255 頁） ⑶本院108 年度訴字第   449 號、第523 號、   第600 號刑事判決（   證人丁顏彰於本次交   易後施用第一級毒品   海洛因之相關判決）   （本院訴855 號卷一   第229 至242 頁） ⑷同案被告謝曉雯於偵   訊、偵查中羈押訊問   、本院準備程序中及   審理時之供述（他74   3 號卷第154 至156   頁反面；本院聲羈卷   第77至83頁；本院訴   855 號卷一第331 至   335 頁；本院訴855   號卷二第105 至111   頁；本院訴855 號卷   三第131 至180 頁） ⑸被告甲○○於警詢、   偵訊、偵查中羈押訊   問、本院準備程序、   訊問程序中及審理時   之供述（警4311號卷   第129 至131 頁；他   511 號卷二第147 至   151 頁；本院聲羈卷   第72至75頁；本院訴   855 號卷二第146 至   156 、260 至283 頁   ；本院訴緝卷第48、   172 至200 頁） 甲○○共同犯販賣第 一級毒品罪，累犯， 處有期徒刑柒年玖月 。 

■通訊監察譯文附表
附表一：
編號  時      間     通 訊 監 察 譯 文 內 容   備      考  １ ① 108 年4 月6 日 上午10時8 分 【基地臺位置： 雲林縣○○鄉○ ○段000 地號】 Ａ：0000-000000（甲○○）         ↑ Ｂ：0000-000000（陳星光） ㈠佐證犯罪事實   附表一編號１ ㈡通訊監察譯文   出處：警4311   號卷第173 至   174 頁 ㈢108 年度聲監   字第135 號通   訊監察書（他   511 號卷一第   107 頁正、反   面）         Ａ：喂       Ｂ：喂       Ａ：嘿       Ｂ：那種，你現在有空嗎？       Ａ：有阿       Ｂ：沒有啦，因為我昨天，昨天           那種，你給我多收1 千，           那個我要用的捏。       Ａ：嘿，阿你，你過來阿。       Ｂ：好阿，我一樣去那裡找你。       Ａ：你去…       Ｂ：嗯。       Ａ：你去那個農會那。       Ｂ：哪裡的農會我怎麼知道？       Ａ：喔也不用啦，你去那個那個           ，你們昨天，你們昨天停           的前面那邊橋下那。       Ｂ：嘿，不好意思捏齁。       Ａ：好嗎？       Ｂ：好好好。       Ａ：還有，就這樣而已嗎？       Ｂ：我先，先這樣，因為我要，           那要繳電費和水錢，要先           去繳一繳，嘿阿。       Ａ：喔。       Ｂ：齁，不好意思。你昨天有拿           到嗎？       Ａ：但是，阿那個，那個不用講           了。       Ｂ：沒有啦，因為真的，因為昨           天，真的，我沒騙你啦。           我不要講了，見面再講好了           。       Ａ：喔。   ② 108 年4 月6 日 上午11時29分 Ａ：0000-000000（許志鴻）         ↑ Ｂ：0000-000000（陳星光）    【Ａ：許志鴻、Ｂ：陳星光】       Ａ：喂       Ｂ：喂，阿我到這裡了捏（咳嗽           ）       Ａ：喔，等一下，他，他回去家           裡一下，我要回去馬上來喔       Ｂ：喔喔這樣喔。       Ａ：恩。       Ｂ：這樣不然我去，我我去那種           ，不是啦因為我昨天拿，就           是說，我不是有拿，就是多           1 千塊（國語）給他，嘿阿           ，現在我就是說，不然，不           然我這樣好嗎，因為，給我           花500 啦，你要退500 給我           ，我馬上繳一下電費這樣，           好嗎？因為我，這樣啦，好           嗎？不要說來又。       Ａ：我看一下。       Ｂ：好好，這樣啦。       Ａ：好，好啦。       Ｂ：齁，別說來，來又讓你，讓           你，不好意思，好嗎？       Ａ：好好。       Ｂ：好，拜託一下啦，我在這。       Ａ：齁，好。   ２ ① 108 年4 月14日 晚上10時40分 【基地臺位置： 雲林縣○○鄉○ ○路00號5 樓頂 】 Ａ：0000-000000（甲○○）         ↑ Ｂ：0000-000000（陳星光） ㈠佐證犯罪事實   附表一編號２ ㈡通訊監察譯文   出處：警4311   號卷第177至1   78 頁 ㈢108 年度聲監   字第135 號通   訊監察書（他   511 號卷一第   107 頁正、反   面）   【電話鈴聲】 【Ａ：甲○○、Ｂ：陳星光】       Ａ：喂。       Ｂ：喂，你在哪？       Ａ：麥寮。       Ｂ：麥寮喔，ok，我過去麥寮找           你喔。齁？       Ａ：麥寮，麥寮夜市這邊你知道           嗎？       Ｂ：嘿阿，你那種，我打LINE為           什麼沒接？       Ａ：打LINE？       Ｂ：嘿阿。       Ａ：它沒叫阿。       Ｂ：我就，『趴泡阿（音）』機           阿？       Ａ：蛤？       Ｂ：『趴泡阿（音）』機沒叫？           沒有喔？       Ａ：沒叫啦。沒有，沒有，它沒           出聲音啦。       Ｂ：喔好啦好啦，我現在過去喔           。       Ａ：在那個廟那裡。       Ｂ：好阿，好。       【檔案播放即將結束時，背景傳       來另一男子聲音，但無對話內容       】   ② 108 年4 月14日 晚上10時52分 【基地臺位置： 雲林縣○○鄉○ ○路00號5 樓頂 】 Ａ：0000-000000（許志鴻）         ↑ Ｂ：0000-000000（陳星光）    【電話鈴聲，背景有風吹聲及兩名不詳   男子之對話聲】 【Ａ：許志鴻、Ｂ：陳星光】       Ａ：喂。       Ｂ：喂我在這7-11這了。       Ａ：喔。       Ｂ：齁。       Ａ：你有約他喔？       Ｂ：什麼阿？       Ａ：你有跟他約了喔？       Ｂ：我有跟，我有跟他說了。       Ａ：喔，好好，等一下。   ③ 108 年4 月14日 晚上10時56分 【基地臺位置： 雲林縣○○鄉○ ○路00號5 樓頂 】 Ａ：0000-000000（甲○○）         ↑ Ｂ：0000-000000（陳星光）    【電話鈴聲】 【Ａ：甲○○、Ｂ：陳星光】       Ａ：喂。       Ｂ：喂，要來嗎？       Ａ：你現在看紅綠燈這邊，我閃           燈，阿等一下，有警察。       Ｂ：看紅綠燈有閃燈的。       Ａ：等一下不要不要不要。       Ｂ：等一下等一下等一下。       Ａ：有警察在巡邏，警察在巡邏           。       Ｂ：喔我知道我知道。       Ａ：警察在巡邏警察在巡邏。       Ｂ：我知道我知道我知道。   ④ 108 年4 月14日 晚上10時57分 【基地臺位置 ：雲林縣○○鄉 ○○路00號5 樓 頂】 Ａ：0000-000000（甲○○）         ↑ Ｂ：0000-000000（陳星光）    【電話鈴聲】 【Ａ：甲○○、Ｂ：陳星光】       Ａ：喂。       Ｂ：喂我跟你後面了喔。       Ａ：沒有啦，跟錯了啦。       Ｂ：蛤？       Ａ：我在廟這裡啦。       Ｂ：蛤？       Ａ：我在廟這裡。       Ｂ：你在廟裡面喔？喔，我看錯           隻了。       Ａ：靠杯阿。       Ｂ：靠杯阿。你在裡面喔？   ⑤ 108 年4 月14日 晚上10時58分 【基地臺位置： 雲林縣○○鄉○ ○路00號5 樓頂 】 Ａ：0000-000000（甲○○）         ↑ Ｂ：0000-000000（陳星光）    【電話鈴聲，背景另傳來一不詳男子之   講話聲】 【Ａ：甲○○、Ｂ：陳星光】       Ａ：喂。       Ｂ：喂你在哪裡？       Ａ：你開進來廟這的停車場啦。       Ｂ：我在廟裡面，我騎機車捏。       Ａ：你騎機車騎進來阿，我沒看           到。       Ｂ：在停車場，你在比較裡面喔           ？       Ａ：蛤？我在7-11的後面。       Ｂ：7-11的後面，好，好。  

附表二：被告甲○○、同案被告許志鴻共同販賣第一級毒品海洛
        因及第二級毒品甲基安非他命
編號  時      間     通 訊 監 察 譯 文 內 容   備      考  １ ① 108 年4 月17日 下午5 時9 分 【基地臺位置： 雲林縣○○鄉○ ○路00號5 樓頂 】 Ａ：0000-000000（甲○○）         ↓ Ｂ：0000-000000（陳星光） ㈠佐證犯罪事實   附表二編號２ ㈡通訊監察譯文   出處：警4311   號卷第179 至   181 頁 ㈢108 年度聲監   字第135 號通   訊監察書（他   511 號卷一第   107 頁正、反   面）   【Ａ：甲○○、Ｂ：陳星光】       Ｂ：喂。       Ａ：喂喂喂。       Ｂ：你有空嗎？       Ａ：蛤？       Ｂ：你有空嗎？你有空嗎？       Ａ：我現在喔。       Ｂ：嘿阿。       Ａ：我現在有空但是不能太遠。       Ｂ：麥寮阿？係…       Ａ：麥寮       Ｂ：麥寮…（模糊）。不然你現           在人在哪我，我在臺西啦，           我現在過去差不多要再20分           鐘到半小時啦。       Ａ：嘿。       Ｂ：你大約抓一下看要約在哪裡           。       Ａ：阿就同，阿就同樣去拜拜阿           。       Ｂ：好阿好阿好阿。       Ａ：阿你上，上次差的…       Ｂ：那我知道，我自己說，我先           一樣，先一樣，你先再給我           ，我就是再先35給你，你一           樣先給我一半好嗎？因為我           這兩天工作大不剛好啦。       Ａ：他就，他就，我跟你說，我           跟你說。       Ｂ：嘿。       Ａ：我們砲哥今天去說。       Ｂ：嘿。       Ａ：東西都漲500 。       Ｂ：喔，好阿。       Ａ：了解嗎？嘿，因為他這次。       Ｂ：好啦好啦。       Ａ：這次，這次他去弄回來的。       Ｂ：好好好，電話中不要說這些           啦。       Ａ：也是被人漲價。       Ｂ：你但是你那什麼阿，好啦，           你去那邊再講啦，不要在，           因為我這次算是半的，我們           到那邊再說好嗎？       Ａ：喔好。       Ｂ：我要到再打給你。你差不多           ，要差不多再多久才到？       Ａ：到那，到廟那裡，拜拜那裡           ，那個7-11再打給我。       Ｂ：嘿。       Ａ：好嗎？       Ｂ：好阿。       Ａ：好。   ② 108 年4 月17日 下午5 時11分 【基地臺位置： 雲林縣○○鄉○ ○路00號5 樓頂 】 Ａ：0000-000000（甲○○）         ↑ Ｂ：0000-000000（陳星光）    【Ａ：甲○○、Ｂ：陳星光】       Ａ：喂。       Ｂ：喂大仔，你可以順便幫我準           備一下工具（臺語音同「雞           絲」）嗎？我那種，沒工具           了啦，齁。       Ａ：工具？       Ｂ：嘿啦，有辦法嗎？       Ａ：工具今天，我們那天…你叫           …那時候…（模糊），還沒           來咧。       Ｂ：都沒有喔？       Ａ：嘿阿。       Ｂ：喔好啦好啦好啦，好我知道           。   ③ 108 年4 月17日 下午5 時22分 【基地臺位置： 雲林縣○○鄉○ ○路00號5 樓頂 】 Ａ：0000-000000（許志鴻）         ↑ Ｂ：0000-000000（陳星光）    【Ａ：許志鴻、Ｂ：陳星光】       Ｂ：喂，我過橋了喔，齁。       Ａ：好好。   ④ 108 年4 月17日 下午5 時24分 【基地臺位置： 雲林縣○○鄉○ ○路00號5 樓頂 】 Ａ：0000-000000（甲○○）         ↑ Ｂ：0000-000000（陳星光）    【Ａ：甲○○、Ｂ：陳星光】       Ａ：喂。       Ｂ：你在哪裡？在上次那裡嗎？       Ａ：嘿啦…去拜拜啦。       Ｂ：我，拜拜喔？喔好好。   ⑤ 108 年4 月17日 下午5 時26分 【基地臺位置： 雲林縣○○鄉○ ○路00號5 樓頂 】 Ａ：0000-000000（甲○○）         ↑ Ｂ：0000-000000（陳星光）    【Ａ：甲○○、Ｂ：陳星光】       Ａ：馬上到，不要再打了。       Ｂ：喔你，我以為你在裡面難怪           我找不到人，好啦好啦。   ⑥ 108 年4 月17日 下午5 時36分 【基地臺位置： 雲林縣○○鄉○ ○路00號5 樓頂 】 Ａ：0000-000000（甲○○）         ↑ Ｂ：0000-000000（陳星光）    【Ａ：甲○○、Ｂ：陳星光】       Ｂ：喂。       Ａ：喂       Ｂ：阿你這，你這有用嗎？有夠           重嗎？       Ａ：那，那不是我秤的，那是我           們砲哥秤給我的。       Ｂ：什麼阿？       Ａ：阿我，我不知道他秤多重。       Ｂ：這樣有用嗎？       Ａ：阿他說，他說跟之前一樣阿           ，都沒改阿。       Ｂ：真的沒改還要漲500 ，我要           昏倒了我，好啦好啦，沒有           啦，是我朋友在說啦。有聽           到嗎？       Ａ：他…（模糊）這次真的都漲           價了，沒辦法。       Ｂ：好啦好啦好啦。       Ａ：不是我給你漲價的啦。       Ｂ：好啦好啦好啦。   ２ ① 108 年4 月14日 上午7 時43分 【基地臺位置： 雲林縣○○鄉○ ○路00號5 樓頂 】 Ａ：0000-000000（許志鴻）         ↑ Ｂ：0000-000000（林幸燈） ㈠佐證犯罪事實   附表二編號３ ㈡通訊監察譯文   出處：警4311   號卷第197 頁   正、反面 ㈢108 年度聲監   字第135 號通   訊監察書（他   511 號卷一第   107 頁正、反   面）   【Ａ：許志鴻、Ｂ：林幸燈】       Ａ：喂？       Ｂ：喂。       Ａ：誰？       Ｂ：我之前曾經跟載一隻狗的那           個過去，有沒有？       Ａ：嗯。       Ｂ：阿要過哪裡找你？       Ａ：跟哪一隻狗？       Ｂ：蛤？       Ａ：跟哪一隻狗？       Ｂ：阿他現在不知道跑去哪了，           也沒看到人了。       Ａ：很久沒在一起了？       Ｂ：對阿。       Ａ：嗯…       Ｂ：要一樣去那個…       Ａ：嗯…       Ｂ：一樣那裡？       Ａ：…（低語，內容無法辨識）       Ｂ：蛤？       Ａ：等一下等一下喔。       【背景傳來咳嗽聲】       Ａ：喂。       Ｂ：嘿。       Ａ：喂喂喂…你就去…（模糊）           好啦好啦好啦…       Ｂ：齁，一樣在那邊啦齁。       Ａ：不要不要不要…比較靠近馬           路那邊…       Ｂ：哪裡？       Ａ：再過去，靠近馬路那邊。       Ｂ：比較靠近橋下嗎？       Ａ：嘿啦，比較靠近馬路那邊。       Ｂ：好好好。       Ａ：你多久會到？   ② 108 年4 月14日 上午7 時55分 【基地臺位置： 雲林縣○○鄉○ ○路00號5 樓頂 】 Ａ：0000-000000（甲○○）         ↑ Ｂ：0000-000000（林幸燈）    【Ａ：甲○○、Ｂ：林幸燈】       Ａ：喂？       Ｂ：阿你來了沒？       Ａ：ㄟ…再等一下好不好？       Ｂ：還要多久？       Ａ：還要多久喔…我到那邊差不           多…大概半小時內。       Ｂ：齁，還那麼久，你剛才不說           。       Ａ：你先…先…先回去坐一下啦           。       Ｂ：那我等一下要在哪邊等你？       Ａ：ㄟ…我去力統找你。       Ｂ：蛤？       Ａ：力統那邊找你。       Ｂ：哪裡？       Ａ：力統。       Ｂ：什麼啊？       Ａ：力統超市啦。       Ｂ：力統？力統在哪？       Ａ：橋頭啊。       Ｂ：橋頭哪有力統？       Ａ：就是在菜市場那邊而已。       Ｂ：（咳嗽）菜市場？       Ａ：嘿。       Ｂ：看能不能快一點嗎？（咳嗽           ）       Ａ：好。       Ｂ：齁？       Ａ：好，我盡量，我再打給你。   ③ 108 年4 月14日 上午8 時8 分 【基地臺位置： 雲林縣○○鄉○ ○路00號5 樓頂 】 Ａ：0000-000000（甲○○）         ↑ Ｂ：0000-000000（林幸燈）     【Ａ：甲○○、Ｂ：林幸燈】       Ａ：喂。喂？       Ｂ：要來了沒要來了沒？       Ａ：要到了要到了。       Ｂ：蛤？       Ａ：要到了。       Ｂ：還要多久？       Ａ：還要大概5分鐘。       Ｂ：你說那間力統…以前123 那           間嗎？       Ａ：嗯…旁間是機車店。       Ｂ：對啊…力統嘛，力統超市嘛           。       Ａ：嘿，對對對。       Ｂ：對啊，以前123改的啊。       Ａ：喔。那間我不知道什麼改的           。       Ｂ：嘿啊。       Ａ：好啊。       Ｂ：我到那邊等你啦。       Ａ：好。   ④ 108 年4 月14日 上午8 時16分 【基地臺位置： 雲林縣○○鄉○ ○路00號5 樓頂 】 Ａ：0000-000000（甲○○）         ↑ Ｂ：0000-000000（林幸燈）          Ａ：停紅燈馬上到       Ｂ：喔   ⑤ 108 年4 月14日 上午8 時54分 【基地臺位置： 雲林縣○○鄉○ ○段000 地號】 Ａ：0000-000000（甲○○）         ↓ Ｂ：0000-000000（林幸燈）    【短訊內容】 大哥不好意思  我拿錯東西給你了希望 你能  讓我換給你   ⑥ 108 年4 月14日 上午9 時20分 【基地臺位置： 雲林縣○○鄉○ ○段000 地號】 Ａ：0000-000000（甲○○）         ↑ Ｂ：0000-000000（林幸燈）    【短訊內容】 天過去在補給你好嗎   ⑦ 108 年4 月14日 上午10時17分 【基地臺位置： 雲林縣○○鄉○ ○段000 地號】 Ａ：0000-000000（甲○○）         ↓ Ｂ：0000-000000（林幸燈）    【短訊內容】 明天要補給我2000謝謝   ⑧ 108 年4 月14日 上午10時20分 【基地臺位置： 雲林縣○○鄉○ ○段000 地號】 Ａ：0000-000000（甲○○）         ↓ Ｂ：0000-000000（林幸燈）    【短訊內容】 小弟叫茶壺   ⑨ 108 年4 月14日 上午10時20分 【基地臺位置： 雲林縣○○鄉○ ○段000 地號】 Ａ：0000-000000（甲○○）         ↓ Ｂ：0000-000000（林幸燈）    【短訊內容】 感謝大哥大的配合謝謝  

附表三：被告甲○○、同案被告謝曉雯共同販賣第一級毒品海洛
        因
編號  時      間     通 訊 監 察 譯 文 內 容   備      考  １ 108 年5 月20日 上午6 時44分 【基地臺位置： 雲林縣○○鄉○ ○村○○路000 號3樓】 Ａ：0000-000000（謝曉雯）         ↓ Ｂ：0000-000000（林幸招） ㈠佐證犯罪事實   附表三編號１ ㈡通訊監察譯文   出處：警4311   號卷第256 頁 ㈢108 年度聲監   字第201 號通   訊監察書（警   4311號卷第20   5 頁正、反面   ）   Ｂ：我到了我在橋頭 Ａ：好啦好啦快啦路口等你 Ｂ：好 （磋商交易毒品）   ２ 108 年6 月7 日 上午11時25分 【基地臺位置： 雲林縣○○鄉○ ○村○○路000 號3樓】 Ａ：0000-000000（謝曉雯）         ↑ Ｂ：0000-000000（林幸招） ㈠佐證犯罪事實   附表三編號２ ㈡通訊監察譯文   出處：警4311   號卷第256 頁   反面 ㈢108 年度聲監   字第201 號通   訊監察書（警   4311號卷第20   5頁正、反面   ）   Ａ：喂 Ｂ：有在家嗎 Ａ：有阿 Ｂ：我等下馬上到，等下我給你line你     看一下 Ａ：蛤 Ｂ：我等一下跟你line你就看要什麼的     啦 Ａ：力統等我就好了啦 Ｂ：蛤 Ａ：力統那邊等我 Ｂ：喔你要去那邊喔 Ａ：嗯 Ｂ：好